【裁判字號】    98,台上,6481
【裁判日期】    981105
【裁判案由】    強盜
【裁判全文】
最高法院刑事判決            九十八年度台上字第六四八一號
上  訴  人  甲○○
                    3段619巷26弄8號（
上列上訴人因強盜案件，不服台灣高等法院中華民國九十八年九
月四日第二審判決（九十八年度上訴字第三二一０號，起訴案號
：台灣新竹地方法院檢察署九十八年度偵字第三０四七號），提
起上訴，本院判決如下：
    主  文
上訴駁回。
    理  由
按刑事訴訟法第三百七十七條規定，上訴於第三審法院，非以判
決違背法令為理由，不得為之。是提起第三審上訴，應以原判決
違背法令為理由，係屬法定要件。如果上訴理由書狀並未依據卷
內訴訟資料，具體指摘原判決不適用何種法則或如何適用不當，
或所指摘原判決違法情事，顯與法律規定得為第三審上訴理由之
違法情形，不相適合時，均應認其上訴為違背法律上之程式，予
以駁回。本件上訴人甲○○經第一審判處攜帶兇器強盜罪刑（累
犯，處有期徒刑七年四月），其不服提起第二審上訴，原判決以
上訴人未依據卷內訴訟資料，具體指摘第一審判決認事用法有何
違法或不當之處，上訴未敘述具體理由，因認其第二審上訴違背
法律上之程式，不經言詞辯論，逕以判決駁回，已詳敘憑以論斷
之理由，從形式上觀察，並無違背法令之情形。按不服地方法院
之第一審判決而上訴者，應向管轄第二審之高等法院為之。第二
審上訴書狀應敘述具體理由，第二審法院認為上訴書狀未敘述理
由者，應以判決駁回之。刑事訴訟法第三百六十一條第一項、第
二項、第三百六十七條前段分別定有明文。所謂不服第一審判決
之具體理由，必係依據卷內既有訴訟資料或提出新事證等客觀上
構成應予撤銷之具體事由，指摘或表明第一審判決有何採證認事
用法或量刑等足以影響判決本旨之不當或違法，始克當之；倘未
依上揭意旨指出具體事由，僅泛言第一審判決認定事實錯誤、違
背法令、量刑失入，皆與第二審上訴制度旨在請求第二審法院撤
銷、變更第一審不當或違法之判決，以實現個案救濟之立法目的
有違。卷查本件上訴人不服第一審判決，提起第二審上訴，泛以
其已坦承犯行，並將所得財物返還被害人，確知悔改，請從輕量
刑等語為指摘，有其上訴書狀可稽（見原審卷第八頁）。原判決
以第一審判決已詳述認定上訴人犯攜帶兇器強盜罪之理由，經核
於法並無不合，上訴人仍執第一審之辯解，請求從輕量刑，顯未
依卷內既有訴訟資料或提出新事證，指摘或表明原判決有何採證
認事、用法等之不當或違法，因認其在第二審之上訴，未敘述具
體理由，駁回其在第二審之上訴，核於上揭規定無違。而依據第
一審審判筆錄之記載，上訴人確已坦承持刀脅迫被害人，並劫走
店內現款後逃逸等情（見第一審卷第五四頁），上訴意旨泛以：
其無持刀脅迫被害人，證人方志銘所證並非真實，其僅係竊盜而
已云云。對於原判決究竟如何違背法令，並未依據卷內訴訟資料
為具體之指摘，仍執陳詞，漫指原判決違背法令，自非適法之第
三審上訴理由。依前揭說明，應認其上訴不合法律上之程式，予
以駁回。
據上論結，應依刑事訴訟法第三百九十五條前段，判決如主文。
中    華    民    國  九十八  年   十一   月    五    日
                      最高法院刑事第二庭
                          審判長法官  莊  登  照
                                法官  陳  世  淙
                                法官  徐  昌  錦
                                法官  許  錦  印
                                法官  蔡  名  曜
      本件正本證明與原本無異
                                      書  記  官
中    華    民    國  九十八  年   十一   月    九    日
                                                      Q


司法院資訊處製作；財團法人民間司法改革基金會備份。
